【裁判字號】    95,上訴,264
【裁判日期】    951214
【裁判案由】    違反槍砲彈藥刀械管制條例
【裁判全文】
臺灣高等法院花蓮分院刑事判決         95年度上訴字第264號
上  訴  人  臺灣花蓮地方法院檢察署檢察官
被      告  甲○○
                    （另案於臺灣泰源技能訓練所執行中）
指定辯護人  謝維仁律師
上列上訴人因被告違反槍砲彈藥刀械管制條例案件，不服臺灣花
蓮地方法院中華民國95年8月2日95年度訴字第206號第一審判決
（起訴案號：94年度偵字第1318號），提起上訴，本院判決如下
：
    主  文
上訴駁回。
    理  由
一、本案經本院審理結果，認原審以不能證明被告甲○○犯罪，
    而為無罪之諭知，認事用法均無不當，應予維持，並引用原
    審判決書記載之理由（如附件）。
二、檢察官上訴意旨略以：本件被告甲○○涉嫌非法持有改造槍
    枝、子彈犯行，迭經同案被告乙○○於偵、審中結證屬實，
    而被告乙○○與甲○○彼此間並無嫌隙，自無妄為誣指之理
    。原審徒以被告乙○○證詞前後不同，即認定其指述不可採
    信，復以：「按理槍枝、子彈均係經政府管制之非法違禁物
    品，若非兩人之交情深厚、關係匪淺，衡情當無隨便交付非
    法之槍枝、子彈予以保管、藏匿之理」等語為由，判決被告
    甲○○無罪，其理由略嫌薄弱等語。
三、按共犯之自白，不得作為有罪判決之唯一證據，仍應調查其
    他必要之證據，以查其是否與事實相符，刑事訴訟法第156
    條第2項定有明文。其立法目的在以補強證據之存在，藉以
    限制合法自白在證據上之價值，俾發現實質的真實，即使共
    犯之自白出於任意性，然若別無其他補強證據足以擔保自白
    與事實相符，該自白仍非刑事訴訟法上得據之為認定犯罪之
    唯一證據，當不得單憑此而為被告不利之認定。又檢察官就
    被告犯罪事實，應負舉證責任，並指出證明之方法；不能證
    明被告犯罪或其行為不罰者，應諭知無罪之判決，刑事訴訟
    法第161條第1項、第301條第1項分別定有明文。因此檢察官
    對於起訴之犯罪事實，應負提出證據及說服之實質舉證責任
    ，倘所提出之證據，不足為被告有罪之積極證明，或其指出
    證明之方法，無從說服法院以形成被告有罪之心證，基於無
    罪推定之原則，自應為被告無罪判決之諭知（最高法院30
    年上字第816號、92年台上字第128號判例參照）。
四、查扣案之槍、彈係本案共同被告乙○○丟棄於花蓮縣吉安鄉
    ○○村○○路○段30號「南華休閒花園」前之大排水溝內，
    嗣於民國94年4月20日下午12時45分許，警方偵辦乙○○另
    案竊盜之際，乙○○於未經許可寄藏槍枝罪未被發現前，主
    動帶同警方至上址取出前開槍枝、子彈，報繳該等槍彈而自
    首，因而扣得，並不能證明扣案之槍、彈係被告甲○○非法
    持有，故不得遽採為不利被告之認定。又本件依卷附資料，
    共同被告乙○○於警訊及原審固供稱扣案之槍、彈係被告甲
    ○○交付予伊保管云云；惟其於偵查中亦曾供稱扣案之槍彈
    係林耕摑的等語，先後供述不一，此外並無其他補強證據足
    以佐證被告甲○○確有非法持有改造槍枝、子彈之事實。依
    前揭說明，自不得以共同被告乙○○片面且有瑕疵之自白，
    遽為認定被告甲○○有罪之唯一證據。檢察官提起上訴，仍
    執前詞指摘原判決不當，為無理由，應予駁回。
據上論斷，應依刑事訴訟法第368、第373條條，判決如主文。
本案經檢察官丙○○到庭執行職務。
中    華    民    國    95    年    12    月    14    日
                      刑事庭審判長法  官    謝 志 揚
                                  法  官    賴 淳 良
                                  法  官    林 慶 煙
以上正本證明與原本無異。
如不服本判決，應於送達後十日內，向本院提出上訴狀。其未敘
述理由者，並應於提出上訴狀後十日內向本院補提理由狀 (須附
繕本)。
                              書記官     林 明 智
中    華    民    國    95    年    12    月    14    日


司法院資訊處製作；財團法人民間司法改革基金會備份。
